Inventaris van het archief van de Bedrijfsfonds voor de Pers en taakvoorganger 1974-2007 (2008)
Nationaal Archief, Den Haag
- Steunmaatregelen ten behoeve van de pers, D
  - Het verrichten dan wel doen verrichten van onderzoek met betrekking tot het functioneren van de pers. Mediawet., D.3
    - Stukken betreffende het onderzoek naar de distributie van tijdschriften in Nederland, “Tussen schap en brievenbus”, uitgevoerd door De VriesHaselhoff in opdracht van het Bedrijfsfonds voor de Pers., 2002-2004; 285; 1 pak
    - Stukken betreffende het onderzoek naar regionale dagbladen in economisch perspectief, uitgevoerd door KPMG/Bureau voor Economische Argumentatie in opdracht van het Bedrijfsfonds voor de Pers., 2003-2004; 286; 1 pak
    - Stukken betreffende het onderzoek naar de economische positie van de regionale en lokale nieuws- en huis-aan-huisbladen, uitgevoerd door De VriesHaselhoff in opdracht van het Bedrijfsfonds voor de Pers., 2004; 287; 1 pak
    - Stukken betreffende medefinanciering van een inventariserend onderzoek inzake persvrijheid door de Nederlandse Vereniging van Journalisten (NVJ, 2003-2005; 288; 1 pak
    - Stukken betreffende een onderzoek inventarisatie allochtonenbladen; rapport Bladen voor culturele minderheden in Nederland, 1999-2005; 289; 1 pak
    - Stukken betreffende medefinanciering van het project “Surinaamse Pers, 1774-2006 door het Persmuseum te Amsterdam., 2006-2007; 290; 1 pak
    - Stukken betreffende deelname Bedrijfsfonds voor de Pers aan het ijdsbestedingsonderzoek 2005 uitgevoerd door het Sociaal en Cultureel Planbureau (SCP)., 2005-2007; 291; 1 pak
    - Stukken betreffende een perspectiefstudie voor maandblad Zoul uitgevoerd door GEA Consultancy bv in opdracht van het Bedrijfsfonds voor de Pers., 2006-2007; 292; 1 pak
    - Stukken betreffende onderzoeken naar de positionering van opiniebladen in, 1987-2003; 293; 1 pak
  - Het beslissen op de aanvragen tot het verlenen van financiële steun aan de uitgever van een persorgaan of aan persorganen en het verbinden van voorschriften daaraan, alsmede de uitvoering of beëindiging van de steunverlening., D.4
    Mediawet (Stb. 1987, nr. 249), art. 132 lid 1, Mediawet (Stb. 1987, nr. 573), art. 65-67.
    - Yaprak Gatesi, Stichting Yaprak Gatesi., 1997-2001; 294; 1 pak
- Steunverlening compensatieregeling voor dagbladen, E
  - Het laten verrichten van onderzoek respectievelijk het inwinnen van advies ten behoeve van het beoordelen van de aanvraag en voor het berekenen van de hoogte van de compensatie-uitkering., E.1
    Besluit Compensatieregeling Dagbladen (Stcrt. 1983, nr. 11) artikel 5.
    - Briefwisseling met het Economisch Instituut Tilburg (EIT) betreffende het verrichten van onderzoek in het kader van de compensatieregeling voor dagbladen in opdracht van het bestuur van het Bedrijfsfonds., 1981-1995; 295-298; 4 pakken
      - 1981-1985, 295
      - 1986-1988, 296
      - 1989-1991, 297
      - 1992-1995, 298
    - Stukken betreffende de opdracht aan dr. F. Haselhoff tot het namens het bestuur van het Bedrijfsfonds voor de Pers verrichten van onderzoek en advieswerk met betrekking tot de Compensatieregeling Dagbladen 1981 en de Compensatieregeling Dagbladen 1982 en 1983, 1983-1984; 299; 1 pak
  - Het adviseren aan de minister, belast met het mediabeleid over de aanvraag van een compensatie-uitkering., E.2
    Besluit Compensatieregeling Dagbladen (Stcrt. 1983, nr. 11) artikel 6.
    - Stukken betreffende het voorbereiden en het uitwerken van een (advertentie) compensatieregeling voor dagbladen (Besluit Compensatiedagbladen, Stcrt. 1983, nr. 11) als steunmaatregel ten behoeve van de pers in opdracht van de minister., 1975-1982; 300-306; 7 pakken
      - 1975-1976, 300
      - 1977, 301
      - 1978, 302
      - 1979, 303
      - 1980, 304
      - 1981, 305
      - 1982, 306
    - Stukken betreffende het adviseren aan de minister over subsidieaanvragen die dagbladen hebben ingediend op grond van de Compensatieregeling dagbladen over het jaar 1981., 1983; 307; 1 pak
    - Stukken betreffende het voorbereiden van de compensatieregeling Dagbladen 1982-1983 en het adviseren van de minister over de uitvoering van de regeling., 1984-1986; 308-310; 3 pakken
      - 1984, 308
      - 1985, 309
      - 1986, 310
    - Stukken betreffende het voorbereiden van de compensatieregeling Dagbladen 1985 en het adviseren van de minister over de uitvoering van de regeling., 1986-1988; 311-313; 3 pakken
      - 1986, 311
      - 1987, 312
      - 1988-1989, 313
  - Het adviseren aan de minister, belast met het mediabeleid over het verlenen van financiële bijstand aan nader onderzoek naar de doelmatigheid en de effectiviteit van de compensatieregeling., E.3
    Besluit Compensatieregeling Dagbladen (Stcrt. 1983, nr. 11) artikel 7
    - Stukken betreffende het adviseren van de minister over mogelijke voortzetting van de Compensatieregeling Dagbladen., 1986; 314; 1 pak
    - Het adviseren aan de minister betreffende het verlenen van financiële steunverlening aan het Centraal Bureau voor Courantenpubliciteit van de Nederlandse Dagbladpers (CEBUCO) ten behoeve van een studieproject herpositionering van het dagblad als informatie- en advertentiemedium, 1983-1984; 315; 1 pak
    - Stukken betreffende een eenmalig onderzoek door het Economisch Instituut Tilburg (EIT) en Klynveld Kraayenhof en Co Accountants (KKC) naar de exploitatiegegevens van alle dagbladen over 1981 en 1982, 1981-1985; 316; 1 pak
    - Stukken betreffende de evaluatie van de compensatieregeling Dagbladen 1982-1983, 1985-1986; 317; 1 pak
    - Stukken betreffende het voorbereiden van de compensatieregeling Dagbladen 1986 en het adviseren van de minister over de uitvoering van de regeling., 1987-1990; 318; 1 pak
    - Stukken betreffende het adviseren van de minister betreffende de evaluatie van de Compensatieregeling Dagbladen 1985 en 1986, 1988-1990; 319; 1 pak
    - Stukken betreffende het voorbereiden van de compensatieregeling Dagbladen 1989 en het adviseren van de minister over de uitvoering van de regeling., 1989-1991; 320; 1 pak
    - Stukken betreffende het voorbereiden van de compensatieregeling Dagbladen 1990 en het adviseren van de minister over de uitvoering van de regeling., 1990-1992; 321; 1 pak
    - Stukken betreffende een reactie van het Bedrijfsfonds voor de Pers aan de minister over het rapport van de Commissie “Second opinion compensatieregeling dagbladen (Commissie Boorsma), 1991-1992; 322
    - Stukken betreffende een advies van het Bedrijfsfonds voor de Pers aan de minister over voortzetting van de compensatieregeling voor dagbladen., 1992-1996; 323; 1 pak
- Het verlenen van subsidies aan gezamenlijke projecten, F
  - Het verlenen van steun in de vorm van een uitkering aan gezamenlijke projecten van persorganen gericht op structurele verbetering van de exploitatie van die persorganen binnen een redelijke termijn., F.1
    Mediabesluit (Stb. 1987, nr. 573), art. 54b, art. 56 en art. 60 lid 2.
    - Stukken betreffende het verlenen van subsidies aan gezamenlijke projecten van persorganen en voor onderzoeken ten behoeve van de bedrijfstak als geheel., 1988-2007; 324-332; 9 pakken
      Mediabesluit, Stb. 1987/573, art. 54 sub b en sub d, art. 56 en art. 58
      De subsidiedossiers zijn alfabetisch geordend op naam van de aanvrager
      - Damiate BV, (Dagbladuitgeverij), 1992-1993, 324
      - Nederlandse Dagbladpers (De Vereniging), 1991-1992, 325
      - Nederlandse Dagbladpers (De Vereniging), 1994-1995, 326
      - Nederlandse Dagbladpers (De Vereniging), 1996-1997, 327
      - Nederlandse Dagbladpers (De Vereniging), 2001-2006, 328
      - Stichting Krant in de Klas, 1995-1996., 329
      - Stichting Krant in de Klas, 1996, 330
      - Stichting Krant in de Klas, 1997, 331
      - Stichting Krant in de Klas, 1998-2002, 332
- Het verlenen van subsidies aan organisatieonderzoek, G
  - Het verlenen van steun in de vorm van een uitkering ten behoeve van organisatieonderzoek, gericht op structurele verbetering van de exploitatie., G.1
    Mediabesluit (Stb. 1987, nr. 573), art. 54c, art. 57 en art. 60 lid 3
    - Stukken betreffende het verlenen van subsidies in de vorm van uitkeringen ten behoeve van organisatieonderzoeken, gericht op structurele verbetering van de exploitatie van persorganen., 1988-2007; 333-343; 11 pakken
      Mediabesluit, Stb. 1987/573, art. 54 onderdeel c en art. 57
      - Avondbladen Combinatie Rotterdam C.V (ACR), 1988-1989, 333
      - Avondbladen Combinatie Rotterdam C.V (ACR), 1990-1991, 334
      - Bijeen, 1992-1993, 335
      - Dogus (Stichting Anadolu), 336
      - Friesch Dagblad, 1993-1994, 337
      - Furore, 1992-1994, 338
      - Nederlands Dagblad, 1989-1991, 339
      - Nieuw Israëlietisch Weekblad, 1997-1998, 340
      - OnzeWereld (Novib Oxfam Netherlands), 2003-2004, 341
      - OnzeWereld (Novib Oxfam Netherlands), 2005-2007, 342
      - Twentsche Courant, 1992, 343
- Het verlenen van subsidies aan onderzoek ten behoeve van de persbedrijfstak, H
  - Het verlenen van steun in de vorm van een uitkering ten behoeve van organisatieonderzoek, gericht op structurele verbetering van de exploitatie., H.1
    - Stukken betreffende het verlenen van subsidies aan persorganen en verwante instellingen voor onderzoeken ten behoeve van de bedrijfstak als geheel., 1988-2007; 344-392; 49 pakken
      Mediabesluit, Stb. 1987/573, art. 54 sub d en art. 58
      - ASCoR, (The Amsterdam School of Communications Research), 1999-2002, 344
      - ASCoR, (The Amsterdam School of Communications Research), 2000-2004, 345
      - ASCoR, (The Amsterdam School of Communications Research), 2002-2003, 346
      - ASCoR, (The Amsterdam School of Communications Research), 2002-2006, 347
      - ASCoR, (The Amsterdam School of Communications Research), 2003-2004, 348
      - ASCoR, (The Amsterdam School of Communications Research), 2003-2005, 349
      - Bladwijzer, 2005-2008, 350
      - Bond van Adverteerders (BVA), 2003-2004, 351
      - CEBUCO (Centraal Bureau voor Courantenpubliciteit), 1988, 352
      - CEBUCO (Centraal Bureau voor Courantenpubliciteit), 1989-1993, 353
      - CEBUCO (Centraal Bureau voor Courantenpubliciteit), 1993, 354
      - CEBUCO (Centraal Bureau voor Courantenpubliciteit), 1994-1997, 355
      - CEBUCO (Centraal Bureau voor Courantenpubliciteit), 1998, 356
      - CEBUCO (Centraal Bureau voor Courantenpubliciteit), 1999-2001, 357
      - CEBUCO (Centraal Bureau voor Courantenpubliciteit), 2002, 358
      - CEBUCO (Centraal Bureau voor Courantenpubliciteit), 2003, 359
      - Centrum voor Makkelijk Lezen, 1998-1999, 360
      - Freelancers Associatie (FLA), 2002-2006, 361
      - GEA adviesgroep, 1997-2001, 362
      - Katholieke Universiteit Nijmegen, Afdeling Communicatiewetenschap, 2000-2002, 363
      - Koninklijke Bibliotheek (Onderzoeks- en tentoonstellingsproject “Magazine”), 2005-2007, 364
      - Kopgroep (de), 2004, 365
      - Media Groep Limburg, 2000-2007, 366
      - Mira Media, 2005-2007, 367
      - Nederlandse Dagbladpers (De Vereniging), 1993, 368
      - Nederlandse Dagbladpers (De Vereniging), 1998-2000, 369
      - Nederlands Genootschap van Hoofdredacteuren, 1994 - 1996, 370
      - Nederlandse Nieuwsbladpers (NNP), 1988-1992, 371
      - Nederlandse Nieuwsbladpers (NNP), 1993-1994, 372
      - Nederlandse Nieuwsbladpers (NNP), 1995-2001, 373
      - Netkwesties BV, 2002-2006, 374
      - NNP Organisatie voor de Lokale Nieuwsmedia (voorheen Nederlandse Nieuwsbladpers), 2003-2006, 375
      - NNP Organisatie voor de Lokale Nieuwsmedia, (voorheen Nederlandse Nieuwsbladpers), 2004-2006, 376
      - NNP Organisatie voor de Lokale Nieuwsmedia, (voorheen Nederlandse Nieuwsbladpers), 2007, 377
      - NUV (Nederlands Uitgeversverbond), 2000-2006, 378
      - VJ (Nederlandse Vereniging van Journalisten), 2000-2003, 379
      - VJ (Nederlandse Vereniging van Journalisten), 2003-2006, 380
      - NVJ (Nederlandse Vereniging van Journalisten), 2000-2007, 381
      - Persmuseum (Het Nederlandse), 1998-2002, 382
      - Persmuseum (Het Nederlandse), 2003-2005, 383
      - Redactie Rollenrotatiedruk (Uitgeverij Compres BV), 2002-2006, 384
      - Rijksuniversiteit Groningen, Vakgroep Sociologie, 2002-2007, 385
      - SelDi (Adviesbureau Uitgevers Jan Ligthart bv), 1998-2003, 386
      - SelDi (Adviesbureau Uitgevers Jan Ligthart bv), 1991-1992, 387
      - SelDi (Adviesbureau Uitgevers Jan Ligthart bv), 1993-1994, 388
      - Stichting Mixed Media, 1995-1996, 389
      - Stichting Omroep Allochtonen (Mira Media), 2000-2003, 390
      - Vrouwen in de Media (congres), 2000-2003, 391
      - Vereniging van Onderzoeksjournalisten (VVOJ), 1998-1999, 392
- Het verlenen van subsidies aan minderhedenbladen en journalistieke internetinformatieproducten, J
  - Het verlenen van subsidie ten behoeve van journalistieke informatieproducten die via het internet worden verspreid en het mededelen van een besluit tot subsidieverlening aan de minister, belast met het mediabeleid., J.1
    Tijdelijke subsidieregeling minderhedenbladen en journalistieke internetinformatieproducten, (Stcrt. 2002, nr. 129), art. 4 lid 1 en art. 13 lid 3.
    - Stukken betreffende de totstandkoming van de kaderregeling journalistieke internetinformatieproducten, 2001-2006; 393; 1 pak
    - Stukken betreffende het verlenen van subsidies aan journalistieke internet-informatieproducten, 2000-2008; 394-402; 9 pakken
      - Friesch Dagblad, 2000-2004, 394
      - Marokko Media, 2002-2007, 395
      - Medusa Media Producties (SEN), 2006-2007, 396
      - Mira Media, 2006-2008, 397
      - Rebeltoday, 2002-2008, 398
      - Stichting IDW (Oneworld Nederland), 2002-2006, 399
      - Twentedigitaal.nl BV, 2003-2007, 400
      - Vereniging De Nieuwe Omroep (Moveyourass.tv), 401
      - Winter(De) Drukkers en Uitgevers (Kliknieuws), 402
  - Het verlenen van subsidie ten behoeve van persorganen gericht op culturele en etnische minderheden en het mededelen van een besluit tot subsidieverlening aan de minister, belast met het mediabeleid., J.2
    Tijdelijke subsidieregeling minderhedenbladen en journalistieke internetinformatieproducten, (Stcrt. 2002, nr. 129), art. 2 lid 1 en art. 13 lid 3
    - Stukken betreffende het verlenen van subsidies aan minderhedenbladen, 2001-2008; 403-407; 5 pakken
      - Archipel (Maasland Uitgeverij), 2004-2008, 403
      - Casas Media bv (Multined), 2001-2003, 404
      - Dalili Cultimedia, 2003-2007, 405
      - Generation Now (InterCreation), 2002-2006, 406
      - Medusa Media Producties (SEN), 2003-2006, 407
  - Het verlenen van subsidie in individuele gevallen uit apparaatskosten., J.3
    - Het Wiel (Stichting Woonwagenieuws), 2003-2005; 408; 1 pak
- Het verantwoorden van werkzaamheden, K
  - Stukken betreffende het opstellen van de jaarrekeningen van het Bedrijfsfonds en het ter goedkeuring aanbieden van de jaarrekeningen aan de minister., 1988-2007; 409-427; 19 pakken
    - 1988-1989, 409
    - 1990, 410
    - 1991, 411
    - 1992, 412
    - 1993, 413
    - 1994, 414
    - 1995, 415
    - 1996, 416
    - 1997, 417
    - 1998, 418
    - 1999, 419
    - 2000, 420
    - 2001, 421
    - 2002, 422
    - 2003, 423
    - 2004, 424
    - 2005, 425
    - 2006, 426
    - 2007, 427
  - Jaarverslagen van het Bedrijfsfonds voor de Pers., 1974-2007; 428-433; 6 pakken
    - 1974-1981, 428
    - 1982-1986, 429
    - 1987-1991, 430
    - 1992-1996, 431
    - 1997-1999, 432
    - 2000-2007, 433
  - Stukken betreffende het opstellen van de accountantsrapporten inzake de kasverantwoording van het Bedrijfsfonds voor de Pers en het ter goedkeuring aanbieden aan de regeringscommissaris voor de omroep te Hilversum., 1974-1988; 428-433; 2 pakken
    - 1974-1980, 434
    - 1981-1988, 435
  - Stukken betreffende WOB-verzoeken van de heer H.Toornvliet (pseudoniem) tot inzage in de stukken betreffende verzoek tot ondersteuning Katholiek Nieuwsblad door Bedrijfsfonds voor de Pers., 1990-1998; 436-447; 12 pakken
    - 1994, 436
    - 1995-1996 maart, 437
    - 1996 maart - juni, 438
    - 1996 juni - 1997 maart, 439
    - 1997 maart - augustus, 440
    - 1997 augustus, 441
    - 1997 augustus - november, 442
    - 1997 december -1998 augustus, 443
    - Bijlagen Dossier I, 1990, 444
    - Bijlagen Dossier II, 1990 - 1993 november, 445
    - Bijlagen Dossier III, 1993 december - 1994, 446
    - Bijlagen, 1994-1997, 447
  - Stukken betreffende WOB-verzoek De Journalist tot inzage in de stukken betreffende verzoek tot ondersteuning blad Roodkoper en het Persmuseum, 2000; 448; 1 pak
  - Stukken betreffende correspondentie met de Landsadvocaat in kader van bodemprocedure Bedrijfsfonds voor de Pers tegen BV Haagse Post/BV De Tijd inzake niet nagekomen verplichtingen in kredietovereenkomst., 1989-1995; 449-450; 2 pakken
    - 1989 april-1991 maart, 449
    - 1991 april-1995 januari, 450
  - Stukken betreffende bezwaarschriften tegen beschikkingen Bedrijfsfonds voor de Pers inzake afwijzing verzoeken om financiële steun., 1991-2007; 451-458; 8 pakken
    - Forum voor Communicatie en Journalistiek, 1996, 451
    - Full Color Productions NV, 1993, 452
    - L.C.G. Malmberg BV (Jeugdbladen Reflector en Blikopener), 1993-1994, 453
    - Stichting Vrienden van Loesje, 1995, 454
    - Metro Holland bv, 2002-2003, 455
    - Stichting Redactie De Vrije (Maandblad De Vrije), 1993, 456
    - BV Weekbladpers (Jeugdweekblad Primeur), 1991, 457
    - Goal! / M. van Ham, 2005-2007, 458
  - Brievenboeken bestuursstukken, 1975-1999; 459-460; 2 stuks
    - 1975-1991, 459
    - 1992-1999, 460
  - Brievenboeken inkomende/uitgaande correspondentie, 1974-1999; 461-467; 7 stuks
    - 1974- 1985 november, 461
    - 1985 december – 1989 juni, 462
    - 1989 juni – 1991 mei, 463
    - 1991 mei – 1992 november, 464
    - 1992 november – 1994 juli, 465
    - 1994 juli – 1997 juni, 466
    - 1997 juni – 1999 november, 467